INFORMAZIONI PERSONALI

Veronica Delorenzi



via Monforte 6, 10022 Carmagnola (TO) (Italia)

(+39) 334 3616483

veronica.delorenzi@gmail.com

Sesso Femminile | Data di nascita 27/08/1994 | Nazionalità Italiana

ESPERIENZA PROFESSIONALE

02/2017-03/2018

Segretaria

Studio medico dentistico Dott. Cavallari Marco, Racconigi (CN)

Accoglienza ed introduzione pazienti in sala d'aspetto, gestione autonoma della reception, degli appuntamenti, dei pagamenti, dei richiami per controlli, per igiene orale, presentazione preventivi, contatti con i fornitori per gli ordini dei materiali. Compilazione fatture, inserimento dati pazienti sul gestionale per studio odontoiatrico. Occasionalmente pulizia e sterilizzazione degli strumenti odontoiatrici.

03/2016-12/2016

Segretaria

Studio medico dentistico Dott. Solavagione Flavio, Carmagnola (TO)

Svolgimento di attività di archivio, inserimento dati sul computer, gestione cartelle cliniche, commissioni per lo studio (commercialista, posta), contabilità, compilazione prima nota, accoglienza pazienti e gestione appuntamenti.

ISTRUZIONE E FORMAZIONE

26/05/2017

Premium day edizione 2017 international congress on implant prosthodontics

Sweden e Martina, Padova

Partecipazione al congresso nella sezione dedicata alle assistenti di poltrona e di segreteria.

09/2015-03/2016

Corso di formazione professionale segretaria studio medico

Istituto "ITI IMPERA", Torino

Lezioni di farmacologia, anatomia, contabilità base, informatica (approfondimento di Excel e Word), aspetti relazionali nei confronti dei pazienti e organizzazione dello studio medico/odontoiatrico.

09/2008-07/2013

Diploma di liceo linguistico

Livello 4 QEQ

IISS "NORBERTO BOBBIO", Carignano (TO)

Studio approfondito delle discipline umanistiche, in particolare delle lingue straniere studiate nell'arco dei cinque anni, inglese, francese e spagnolo.

COMPETENZE PERSONALI

Lingua madre

italiano

Lingue straniere

COMPRENSIONE		PARLATO		PRODUZIONE SCRITTA
Ascolto	Lettura	Interazione	Produzione orale	



Curriculum vitae

Veronica Delorenzi

inglese francese

spagnolo

B2	B2	B2	B2	B2			
B2	B2	B2	B2	B2			
Diplôme d'études en langue française (DELF)							
B2	B2	B2	B2	B2			

Livelli: A1 e A2: Utente base - B1 e B2: Utente autonomo - C1 e C2: Utente avanzato Quadro Comune Europeo di Riferimento delle Lingue

Competenze comunicative

Grazie alle esperienze lavorative finora effettuate ho sviluppato sempre di più l'attitudine al contatto con il pubblico sia front-office sia tramite telefono, mail e la disponibilità all'ascolto e al confronto.

Competenze organizzative e gestionali

Organizzazione dell'agenda dello studio medico, cercando di ottimizzare i tempi e tenendo conto dei ritmi dello studio e delle esigenze dei pazienti.

Competenze digitali

AUTOVALUTAZIONE								
Elaborazione delle informazioni	Comunicazione	Creazione di Contenuti	Sicurezza	Risoluzione di problemi				
Utente autonomo	Utente autonomo	Utente autonomo	Utente autonomo	Utente autonomo				

Competenze digitali - Scheda per l'autovalutazione

Buona padronanza dell'uso del computer, della navigazione in internet, utilizzo della posta elettronica, di Power Point, Word, Excel.

Patente di guida

В

ULTERIORI INFORMAZIONI

Presentazione

Ritengo di essere una ragazza dinamica, seria, precisa, puntuale, disponibile ad apprendere nuovi compiti e flessibile negli orari lavorativi. Mi piacerebbe entrare a fare parte del vostro team, spero di ricevere una risposta per un eventuale colloquio conoscitivo.

Grazie per l'attenzione, cordiali saluti.

Trattamento dei dati personali

Autorizzo il trattamento dei miei dati personali ai sensi del D.Lgs. 196 del 30 Giugno 2003 e dell'art. 13 GDPR (Regolamento UE 2016/679) ai fini della ricerca e selezione del personale.

Veronica Delorenzi